臺灣高等法院刑事判決
109年度上易字第888號
上  訴  人  
即  被  告  劉正誼
上列上訴人即被告因違反毒品危害防制條例案件，不服臺灣臺北
地方法院109年度易字第58號，中華民國109年4月9日第一審判決
（聲請簡易判決處刑案號：臺灣臺北地方檢察署108年度毒偵字
第2383號），提起上訴，本院判決如下：
    主  文
上訴駁回。
    事  實
一、劉正誼明知甲基安非他命係毒品危害防制條例第2條第2項第
    2款所列管第二級毒品，不得非法持有、施用，竟基於施用
    第二級毒品甲基安非他命之犯意，於民國108年6月19日上午
    某時許，在新北市土城區某不詳網咖店內，以將第二級毒品
    甲基安非他命置入玻璃球吸食器內燒烤吸食煙霧之方式，施
    用第二級毒品甲基安非他命1次。嗣於同日上午11時35分許
    ，在臺北市○○區○○路00號前為警查獲，扣得第二級毒品甲基
    安非他命2包（淨重2.01公克，驗餘總淨重1.99公克）及與
    本案無關之吸食器1組，員警並於徵得劉正誼同意後採尿送
    驗，結果呈安非他命類（安非他命、甲基安非他命）陽性反
    應，而悉上情。
二、案經臺北市政府警察局中正第二分局（下稱中正二分局）報
    請臺灣臺北地方檢察署檢察官偵查聲請簡易判決處刑，嗣經
    原審法院以108年度簡字第3324號案件受理後認不宜以簡易
    判決處刑而改依通常程序進行。
    理  由
壹、證據能力
一、上訴人即被告劉正誼辯稱：這些東西確實是我所有，但是如
    果警察沒有叫我去買，我也不會去買、去施用，因為警察慫
    恿我去買，我才會試；搜索同意書我沒有同意，我不是現行
    犯，為什麼警方可以在超商內臨檢我，臨檢完也不讓我走，
    警方還穿便服，沒有穿制服，警察還說如果我不承認就要辦
    我販賣，這樣恐嚇我云云。經查：
(一)員警於本案中並無陷害教唆之情形
  1.按刑事實務上有所謂以誘捕偵查為目的之「陷害教唆」（學
    理上稱為「犯意誘發型」之誘捕偵查），乃行為人原無犯罪
    之意思，純因具有調（偵）查犯罪職權公務員之設計誘陷、
    唆使起意，待形式上符合著手於犯罪行為之實行時，予以逮
    捕者而言。此種情形，因行為人原無犯罪之意思，實遭犯罪
    調（偵）查人員所設陷誘引，而萌犯意、著手實行，無異國
    家機關為教唆者，而「製造」犯罪，與憲法賦予其追訴處罰
    犯罪之實體法上正當法律程序背道而馳，違反法治國之基本
    原則，自不能對該人民為處罰；且在程序法上言，既已逾越
    偵查犯罪之必要程度，手段顯然違反正當法律程序及憲法對
    基本人權之保障，因此取得之證據資料，更無證據能力。惟
    若行為人原本即具有犯罪之意思，其實行犯罪構成要件行為
    之犯意，非自他人所引發、創造，於此情形，縱經調（偵）
    查人員利用機會加以誘捕（學理上稱為「機會提供型」之誘
    捕偵查），此時在實體法上，仍與犯罪之構成要件相符。是
    「誘捕偵查」係指行為人原本即有犯罪之意思，其從事犯罪
    構成要件行為之犯意，並非他人所創造，司法警察僅係利用
    機會加以誘捕，使其暴露犯罪事證而加以逮捕偵辦，因犯罪
    行為人主觀上原即有犯罪之意思，倘客觀上又已著手於犯罪
    行為之實行時，自得成立未遂犯（最高法院101年度台上字
    第3253號、95年度台上字第4538號、98年度台上字第3462號
    判決意旨參照）。
  2.本案係因中正二分局員警以暱稱「執著的悠悠」登入網路聊
    天室，發現被告以暱稱「愛的呼呼」向之傳送「一起啊」、
    「一起呼啊！」、「我陪你執啊」等語，研判被告有不法情
    事，進而向被告留下LINE通訊軟體（下稱LINE）帳號，繼續
    以LINE交談，並約定於108年6月19日上午11時許，在臺北市
    ○○區○○路00號便利商店前見面，隨後員警即上前向被告表明
    警察身分，被告並隨同員警返回中正二分局製作筆錄等情，
    業經證人即員警林冠佑於原審證述明確（見易字卷第75至79
    頁），且有聊天室對話紀錄及LINE對話訊息擷圖畫面等在卷
    可憑（見易字卷第95至107頁）。參諸被告於原審供稱：我
    在網路上的暱稱是「愛的呼呼」，毒品是我買的，我在買的
    時候為了確定是真的毒品與否，我有先試用一下，「執著的
    悠悠」沒有叫我要用毒品，但是他說他心情不好，希望我帶
    去跟他一起用等語（見易字卷第84頁）；於本院亦供稱：我
    說一起呼是一起使用，因為我想要認識他等語（見本院卷第
    72頁），堪認被告係為求認識網路聊天室中之「執著的悠悠
    」而主動邀約「執著的悠悠」一起施用毒品甚明，施用毒品
    時係為求確認所購得毒品是否為真貨，並非因司法警察惹起
    其施用毒品之犯意，本案並非所謂「陷害教唆」甚明。
(二)本案查扣第二級毒品甲基安非他命2包之程序合法
  1.按現行偵查實務通常將「自願同意搜索筆錄（或稱為自願受
    搜索同意書）」與「搜索、扣押筆錄」二者，分別規定，供
    執行搜索人員使用。前者係自願性同意搜索之生效要件，故
    執行人員應於執行搜索場所，當場出示證件，先查明受搜索
    人有無同意權限，同時將其同意之意旨記載於筆錄（書面）
    後，始得據以執行搜索，此之筆錄（書面）祇能在搜索之前
    或當時完成，不能於事後補正。至於後者筆錄之製作，則係
    在搜索、扣押完成之後，此觀刑事訴訟法第42條規定應記載
    搜索完成時間及搜索結果與扣押物品名目等旨甚明。受搜索
    人對其簽署自願受搜索之同意書面有所爭執，攸關是否出於
    自願性同意之判斷及搜索所取得之證據有無證據能力之認定
    ，法院自應深入調查，非可僅憑負責偵訊或搜索人員已證述
    非事後補簽同意書面，即駁回此項調查證據之聲請（最高法
    院100年度台上字第7112號判決意旨參照）。
　2.證人林冠佑於原審證稱：我沒有叫被告買毒品，我是盤查，
    我記得當下我有出示證件，我那時候有說沒有要強行留置被
    告，被告如果身上有就主動交付，如果沒有我們會讓被告離
    開，這部分因為有對話紀錄，我就跟他說我們警方會偵辦，
    我是依據對話紀錄上的內容去盤查，我沒有說辦販賣，依據
    我當時的想法，這是我們的偵辦技巧，我主動盤查被告，要
    不要交付隨便被告，如果沒有交付，不是現行犯，我當時是
    單純基於偵查技巧，有就給我們，沒有就離開，但因為有對
    話紀錄，我一定要偵辦，但我絕對沒有要被告去買，我有說
    被告要離開就離開，但因為有對話紀錄，我們要偵辦，如果
    要配合我們就現在，我們會寫在筆錄裡面；我是因為對話紀
    錄可能有被告涉及持有毒品犯行而盤查被告，當下有問被告
    有無攜帶，被告口述說帶二級，因為在大眾場合，我們分局
    在附近，我們說先返回分局，在分局門口，我們問被告說，
    你東西可以拿出來了，被告就自動拿出來，我們沒有搜索，
    也沒有上銬，也沒有使用強制力等情（見易字卷第76至78頁
    ）明確。
  3.本案並非所謂「陷害教唆」，業如前述，觀諸證人林冠佑上
    開證言，可知員警當時係盤查被告，有出示證件，並無強迫
    被告當時必須交出第二級毒品甲基安非他命、玻璃球吸食器
    ，雖曾向被告表示有相關對話紀錄可認被告可能涉及持有毒
    品罪嫌，將會繼續偵辦等節，然此本係員警職責所在，員警
    陳述此部分事實給被告知悉，屬偵查手段之運用，難謂屬恐
    嚇被告而壓制被告表意自由。參諸被告於本案員警盤查時已
    年滿43歲，復非無工作經歷之人，具有相當社會經驗，學歷
    為高中畢業（見本院卷第74頁），當係具有識別能力之人；
    又被告前有多次因犯施用第二級毒品案件經法院論罪科刑之
    紀錄（詳後述），有本院被告前案紀錄表附卷可按（見本院
    卷第25至39頁），足認被告對於交出第二級毒品甲基安非他
    命後之法律效果，應有所知悉，員警既未對被告以強制力進
    行搜索，而係經被告同意後進行搜索，被告並已在自願受搜
    索同意書上簽名並按捺指印同意搜索且主動交出扣案第二級
    毒品甲基安非他命，依被告之年紀、社會經驗、識別能力及
    其先前因施用毒品案件經法院論罪科刑之經驗，應可理解其
    自動交出第二級毒品甲基安非他命之意義及效果，亦應知悉
    其可表達意見，可自行決定選擇同意或拒絕，否則員警又何
    庸提出該同意書給被告簽署，然斯時被告不予拒絕，反自願
    簽名於其上，足徵當時被告心理未受有任何強制，而係本於
    其自主意志於瞭解前開書面意義後，同意接受而簽名並按捺
    指印於前開書面上，應係其判斷衡量後之結果，員警並未對
    被告施以強暴、脅迫、誘導或不當施壓方式強逼被告同意，
    難認員警於本案查扣第二級毒品甲基安非他命之程序有何違
    法、不當。被告以前詞辯稱本案搜索不合法，尚有誤會，扣
    案第二級毒品甲基安非他命2包、自願受搜索同意書、中正
    二分局搜索扣押筆錄、扣押物品目錄表及扣案物照片等，自
    均得作為本案認定被告犯罪之證據，且經本院依法踐行調查
    證據之程序，自均具證據能力。
二、按被告以外之人於審判外之陳述，雖不符前4條（刑事訴訟
    法第159條之1至第159條之4）之規定，而經當事人於審判程
    序同意作為證據，法院審酌該言詞陳述或書面陳述作成時之
    情況，認為適當者，亦得為證據；當事人、代理人或辯護人
    於法院調查證據時，知有第159條第1項不得為證據之情形，
    而未於言詞辯論終結前聲明異議者，視為有前項之同意，刑
    事訴訟法第159條之5第1項、第2項分別定有明文。立法意旨
    在於傳聞證據未經當事人之反對詰問予以核實，原則上先予
    排除，惟若當事人已放棄反對詰問權，於審判程序中表明同
    意該等傳聞證據可作為證據，或於言詞辯論終結前未聲明異
    議，基於尊重當事人對傳聞證據之處分權，及證據資料愈豐
    富，愈有助於真實發見之理念，且強化言詞辯論主義，使訴
    訟程序得以順暢進行，上開傳聞證據亦均具有證據能力。查
    本判決所引被告以外之人於審判外之供述證據，因檢察官、
    被告於本院準備程序、審理時對於該等證據均未爭執證據能
    力（見本院卷第66、71至72、86至87頁），且迄至言詞辯論
    終結前均未聲明異議，本院審酌上開供述證據資料製作時之
    情況，並無違法不當及證明力明顯過低之瑕疵，認以之作為
    證據應屬適當，復經本院依法踐行調查證據之程序，揆諸前
    開規定，本院認該等證據具有證據能力。
三、另本判決所援引之其餘非供述證據，因檢察官、被告於本院
    準備程序、審理時均未爭執該等證據之證據能力（見本院卷
    第66、71至72、87至88頁），且無證據證明係公務員違背法
    定程序所取得，亦無顯有不可信之情況或不得作為證據之情
    形，復經本院依法踐行調查證據之程序，自均具證據能力。
四、至被告辯稱：我到警局照實說，但是警方說我不能這樣說，
    要我照他們的方式來講，筆錄內容都不是我的意思，所以警
    詢筆錄不能作為證據乙節，因本院並未執被告警詢筆錄內容
    認定被告有罪，自無庸贅述此部分證據之證據能力，附此敘
    明。
貳、認定被告犯罪事實所憑之證據及理由
一、訊據被告對於前開時、地曾施用第二級毒品甲基安非他命之
    事實固坦認不諱，然辯稱：我從「執著的悠悠」中的「執著
    」兩個字可以看得出來他在使用甲基安非他命，所有跟他對
    話的人都知道，我也看得到「執著的悠悠」跟其他人的對話
    ，所以可以看得出來他有在施用甲基安非他命，可以看得出
    來「執著的悠悠」就是要在上面找人一起，所以我就提議；
    本案員警採證不合法，應屬無罪云云。
二、經查：
(一)上開事實，業據被告於偵查、原審、本院準備程序及審理時
    坦承不諱（見毒偵字卷第70、142至143頁、簡字卷第40頁、
    易字卷第57、84至85頁、本院卷第72、86、89至90頁），並
    經證人林冠佑、潘俊辰於偵查及原審證述明確（見毒偵字卷
    第113至115頁、易字卷第75至80頁），再被告於前開時間經
    警採集其尿液送台灣尖端先進生技醫藥股份有限公司檢驗結
    果，確呈安非他命類（安非他命、甲基安非他命）陽性反應
    ，有臺北市政府警察局偵辦毒品案件尿液檢體委驗單（尿液
    檢體編號：124469）、台灣尖端先進生技醫藥股份有限公司
    108年7月5日濫用藥物檢驗報告（尿液檢體編號:124469）等
    在卷可稽（見毒偵字卷第37、147頁）。又扣案白色透明晶
    體2包經送鑑驗後，確均含第二級毒品甲基安非他命成分（
    淨重2.01公克，驗餘總淨重1.99公克），有臺北市政府警察
    局108年北市鑑毒字第201號鑑定書存卷可參（見毒偵字卷第
    105頁），復有自願受搜索同意書、中正二分局搜索扣押筆
    錄、扣押物品目錄表及扣案物照片等附卷可考（見毒偵字卷
    第39至45、31至33頁），並有扣案第二級毒品甲基安非他命
    2包可證。
(二)證人即員警林冠佑於原審證稱：我的暱稱是「執著的悠悠」
    ，被告暱稱是「愛的呼呼」，被告主動密我要一起呼嗎，說
    「我可以陪你一起執」，我有問要一起什麼，他就說要加LI
    NE，他就給我LINE的ID等語（見易字卷第76頁），參諸被告
    於原審供稱：我在網路上的暱稱是「愛的呼呼」，毒品是我
    買的，我在買的時候為了確定是真的毒品與否，我有先試用
    一下，「執著的悠悠」沒有叫我要用毒品，但是他說他心情
    不好，希望我帶去跟他一起用等語（見易字卷第84頁），於
    本院亦供稱：我說一起呼是一起使用，因為我想要認識他等
    語（見本院卷第72頁），堪認被告係為求認識網路聊天室中
    之「執著的悠悠」而主動邀約「執著的悠悠」一起施用毒品
    甚明。再者，被告係於網路聊天室主動與化名「執著的悠悠
    」之喬裝員警聊天，並傳送「一起呼啊！」、「我陪你執啊
    」之留言，並透過LINE與喬裝員警取得聯繫後，復傳送「放
    心啦!一起玩而已不會吃了妳啦」、「妳設備齊全吧」、「
    那是……我自己帶裝備嗎？」等訊息予喬裝員警等情，亦有網
    路聊天室網頁畫面及LINE對話紀錄翻拍畫面等存卷可憑（見
    易字卷95至107頁）。觀諸被告與「執著的悠悠」對話紀錄
    ，係被告先傳送「一起啊」、「一起呼啊！」、「我陪你執
    啊」等語，由此足認員警並無挑唆原不存在之犯意，無施加
    過分壓力使被告著手犯行，亦非員警要求被告購買毒品甚明
    。被告辯稱：我從「執著的悠悠」中的「執著」兩個字可以
    看得出來他在使用甲基安非他命，所有跟他對話的人都知道
    ，我也看得到「執著的悠悠」跟其他人的對話，所以可以看
    得出來他有在施用甲基安非他命，可以看得出來「執著的悠
    悠」就是要在上面找人一起，所以我就提議云云，純係其自
    己主觀上之認知，客觀上員警並無挑唆原不存在之犯意，自
    難因被告本身主觀上之認知，即遽以認定員警引誘被告萌生
    犯意。又被告既供陳係為求試驗所購得之毒品是否為真而施
    用（見簡字卷第40頁），足見被告主觀上本即有施用第二級
    毒品甲基安非他命之犯意，並非因遭引誘方萌生本案施用第
    二級毒品之犯意，是被告前開所辯，尚無足採。
三、綜上，本案事證明確，被告犯行堪以認定，應依法論科。
參、法律適用
一、按甲基安非他命係毒品危害防制條例第2條第2項第2款所列
    管第二級毒品，不得非法持有、施用。核被告所為，係犯毒
    品危害防制條例第10條第2項施用第二級毒品罪。其施用第
    二級毒品前、後持有第二級毒品甲基安非他命之低度行為，
    為其施用第二級毒品甲基安非他命之高度行為所吸收，不另
    論罪。
二、被告為累犯，且應加重其刑
(一)被告(1)前因施用第二級毒品案件，經臺灣新北地方檢察署
    （下稱新北地檢署）檢察官以103年度毒偵字第1022號為附
    戒癮治療之緩起訴處分確定，緩起訴處分期間自103年3月25
    日起至104年9月24日止，然被告於該期間再犯施用毒品案件
    ，經新北地檢署檢察官撤銷前開緩起訴處分，並以104年度
    撤緩毒偵字第168號聲請簡易判決處刑，復經臺灣新北地方
    法院（下稱新北地院）以104年度簡字第5178號簡易判決處
    有期徒刑3月，嗣經上訴至該院合議庭以104年度簡上字第73
    6號案件受理後，因撤回上訴而確定；(2)又因施用第二級毒
    品案件，經新北地院以104年度簡字第1692號簡易判決處有
    期徒刑3月確定；(3)因施用第二級毒品案件，經新北地院以
    104年度簡字第4267號簡易判決處有期徒刑2月，嗣經上訴至
    該院合議庭以104年度簡上字第661號案件受理後，因撤回上
    訴而確定；(4)另因詐欺案件，經新北法院以104年度審簡字
    第422號簡易判決處有期徒刑5月，嗣經上訴至該院合議庭以
    104年度簡上字第535號案件受理後，因撤回上訴而確定，(1
    )至(4)所示案件並經新北地院以105年度聲字第1357號裁定
    應執行有期徒刑10月確定，於106年3月11日因縮刑期滿徒刑
    完畢出監。又(5)因施用第二級毒品案件，經新北法院以107
    年度簡字第2501號簡易判決處有期徒刑4月，嗣經上訴至該
    院合議庭以107年度簡上字第657號案件受理後，因撤回上訴
    而確定；(6)因妨害風化案件，經新北法院以107年度簡字第
    2593號簡易判決處有期徒刑3月確定；(7)因施用第二級毒品
    案件，經新北法院以107年度簡字第3354號簡易判決處有期
    徒刑5月，嗣經上訴至該院合議庭以107年度簡上字第921號
    案件受理後，因撤回上訴而確定，(5)至(7)所示案件並經新
    北地院以108年度聲字第462號裁定應執行有期徒刑9月確定
    ，於108年4月30日易科罰金執行完畢，有本院被告前案紀錄
    表在卷可查（見本院卷第25至39頁），是被告受徒刑之執行
    完畢後，5年以內故意再犯本案有期徒刑以上之罪，為刑法
    第47條第1項所稱累犯。
(二)徵諸「有關累犯加重本刑部分，不生違反憲法一行為不二罰
    原則之問題。惟其不分情節，基於累犯者有其特別惡性及對
    刑罰反應力薄弱等立法理由，一律加重最低本刑，於不符合
    刑法第59條所定要件之情形下，致生行為人所受之刑罰超過
    其所應負擔罪責之個案，其人身自由因此遭受過苛之侵害部
    分，對人民受憲法第8條保障之人身自由所為限制，不符憲
    法罪刑相當原則，牴觸憲法第23條比例原則。於此範圍內，
    有關機關應自本解釋公布之日起2年內，依本解釋意旨修正
    之。於修正前，為避免發生上述罪刑不相當之情形，法院就
    該個案應依本解釋意旨，裁量是否加重最低本刑」（司法院
    釋字第775號解釋參照），經本院依上開解釋意旨審酌後，
    認被告前已有多次施用毒品案件前科，構成累犯事由之犯罪
    亦包括施用第二級毒品案件，與本案罪名相同，顯見被告對
    於施用第二級毒品類型犯罪確具有特別惡性，參酌被告於10
    8年4月30日執行完畢後，於108年6月19日再犯本案施用第二
    級毒品罪，足見其前罪之徒刑執行並無成效，對刑罰反應力
    顯然薄弱，適用累犯規定加重其刑，不致生被告所受之刑罰
    超過其所應負擔罪責，導致其人身自由因此遭受過苛之侵害
    ，爰依刑法第47條第1項規定加重其刑，以符罪刑相當原則
    及比例原則。
三、被告無毒品危害防制條例第17條第1項規定適用
(一)按毒品危害防制條例第17條第1項規定為：「犯第4條至第8
    條、第10條或第11條之罪，供出毒品來源，因而查獲其他正
    犯或共犯者，減輕或免除其刑」，其立法旨意在於鼓勵被告
    具體提供其毒品上游，擴大追查毒品來源，俾有效斷絕毒品
    之供給，以杜絕毒品泛濫，祇須被告願意供出毒品來源之上
    手，因而查獲其他正犯或共犯者，即可邀減輕或免除其刑之
    寬典。所謂「供出毒品來源，因而查獲」，係指被告翔實供
    出毒品來源之具體事證，因而使有偵查（或調查）犯罪職權
    之公務員知悉而對之發動偵查（或調查），並因而查獲者而
    言。而其中所言「查獲」，除指查獲該其他正犯或共犯外，
    並兼及被告所指其毒品來源其事（最高法院100年度台上字
    第4787號判決意旨參照）。
(二)被告於108年6月19日偵查中供稱：毒品來源是我上午到我土
    城家附近的網咖買，對方我不知道名字，要買就要過去，我
    沒有他的任何聯絡方式等語（見毒偵字卷第70頁），足認被
    告並未提供其毒品來源之具體資料供檢、警追查，本案並未
    因被告供出毒品來源因而查獲其他共犯、正犯，不符毒品危
    害防制條例第17條第1項規定，自不得依該條項規定減輕或
    免除其刑。　　
肆、駁回上訴之理由
    原審審理後，認被告犯罪事證明確，適用毒品危害防制條例
    第10條第2項、第18條第1項前段，刑法第11條、第47條第1
    項、第41條第1項前段等規定，審酌被告前已因施用毒品案
    件受刑事制裁之處遇程序，本應知所警惕，竟仍再次漠視法
    令禁制施用或持有毒品，不僅戕害自身健康，對社會風氣亦
    足生重大影響，顯無戒除毒癮惡習之決心，殊非可取；惟考
    量施用毒品者均具相當程度之生理成癮性及心理依賴性，應
    側重以醫學治療、心理矯治處理為宜，另兼衡其犯罪情節、
    犯後態度、素行、智識程度、於原審自陳從事修車工作、月
    收入約新臺幣（下同）3萬5,000元之經濟狀況、健康良好、
    未婚無子女、須扶養父母等一切情狀（見易字卷第85頁），
    量處有期徒刑3月，並諭知如易科罰金，以1,000元折算1日
    之易科罰金折算標準，且說明：(1)扣案白色透明晶體2包（
    驗餘總淨重1.99公克），經檢出含有第二級毒品甲基安非他
    命成分，有臺北市政府警察局108年7月10日北市警鑑字第10
    83014331號函所附108年北市鑑毒字第201號鑑定書附卷可考
    （見毒偵字卷第105頁），應依毒品危害防制條例第18條第1
    項前段規定宣告沒收銷燬之。而盛裝上開白色透明晶體毒品
    之外包裝袋2只，以目前採行鑑驗方式，包裝袋內仍會殘留
    微量毒品，而無法將之完全析離，故應一併與盛裝之第二級
    毒品併予宣告沒收銷燬之。另鑑驗耗損之第二級毒品部分，
    因已滅失，爰不併為宣告沒收銷燬；(2)扣案玻璃球吸食器
    ，為玻璃球等物組成之物，有照片在卷可稽（見毒偵字卷第
    34頁），難認專供施用毒品之器具，非違禁物，且卷內並無
    經鑑定其內含有毒品之證據，且被告亦未表示該吸食器有供
    本案犯罪之用，是以該扣案玻璃球吸食器無法沒收。經核原
    審認事用法並無違誤，量刑亦無不當，所為沒收銷燬諭知於
    法有據，原判決應予維持（至原審所認定被告施用第二級毒
    品甲基安非他命之犯罪時間與本院雖稍有不同，然對被告確
    有於108年6月19日上午施用第二級毒品甲基安非他命之判決
    結果無影響，自無撤銷必要）。是被告猶執前詞，以本案係
    員警陷害教唆，對其實施臨檢，還恐嚇不讓其離開，警詢筆
    錄內容不實云云為由提起上訴，經核均無理由，應予駁回。
據上論斷，應依刑事訴訟法第368條，判決如主文。
本案經檢察官蔡正雄聲請簡易判決處刑，檢察官蘇佩鈺到庭執行
職務。
中　　華　　民　　國　　109 　年　　7 　　月　　22　　日
                  刑事第十八庭  審判長法  官  吳炳桂
                                      法  官  葉乃瑋 
                                      法  官  黃紹紘
以上正本證明與原本無異。
不得上訴。
                                      書記官  朱倩儀
中　　華　　民　　國　　109 　年　　7 　　月　　22　　日
附錄本案論罪科刑法條全文
毒品危害防制條例第10條
施用第一級毒品者，處6月以上5年以下有期徒刑。
施用第二級毒品者，處3年以下有期徒刑。